【裁判字號】    99,審智簡上,2
【裁判日期】    990519
【裁判案由】    違反商標法
【裁判全文】
臺灣士林地方法院刑事判決           99年度審智簡上字第2號
上  訴  人
即  被  告  乙○○
上列上訴人因違反商標法案件，不服本院內湖簡易庭中華民國99
年3 月17日所為99年度湖簡字第165 號第一審刑事簡易判決（聲
請簡易判決處刑案號：99年度偵字第2205號），提起上訴，本院
管轄之第二審合議庭判決如下：
    主  文
原判決撤銷。
乙○○明知為未得商標權人同意，於同一商品使用相同註冊商標
之商品而意圖販賣而陳列，處拘役貳拾日，如易科罰金以新臺幣
壹仟元折算壹日。緩刑貳年。扣案仿冒「LV」商標圖樣之皮夾商
品壹個沒收。
    事  實
一、乙○○於不詳時間，自某不知名之網站上以新臺幣（下同）
    1,000 元之價格，購得印有法商路易威登馬爾悌耶公司（下
    稱路易威登公司）註冊登記之「LV」商標圖樣之皮夾1 個（
    真品價格15,000元），明知該皮夾係未得該商標權人同意，
    擅自在該皮夾使用相同之註冊商標圖樣之商品，竟於民國98
    年12月31日下午7 時許，在臺北市○○區○○路2 段101 號
    之臺北體育學院宿舍內，以電腦上網連線至PChome露天拍賣
    網站，以帳號pk00000000號，刊登最低出價1,000 元、直購
    價4,980 元、免運費之拍賣上述印有路易威登公司商標圖樣
    之仿冒皮夾訊息，供不特定人上網競標選購，以此方式意圖
    販賣而陳列前揭商品。嗣經員警於99年1 月4 日下午2 時20
    分許，執行網路巡邏上網瀏覽上開拍賣網頁時察覺有異，佯
    稱買家以議定價格之方式，與乙○○相約在臺北火車站前交
    易，而當場查獲，並扣得仿冒上揭商標圖樣之皮夾1 個，而
    知悉上情。
二、案經臺北縣政府警察局永和分局報告臺灣士林地方法院檢察
    署檢察官偵查後聲請簡易判決處刑。
    理  由
壹、程序部分：
    按被告以外之人於審判外之言詞或書面陳述，除法律有規定
    者外，不得作為證據；又被告以外之人於審判外之陳述，雖
    不符合同法第159 條之1 至第159 條之4 之規定，但經當事
    人於審判程序同意作為證據，法院審酌該言詞陳述或書面陳
    述作成時之情況，認為適當者，亦得為證據。當事人、代理
    人或辯護人於法院調查證據時，知有第159 條第1 項不得為
    證據之情形，而未於言詞辯論終結前聲明異議者，視為有前
    項之同意，刑事訴訟法第159 條第1 項及第159 條之5 分別
    定有明文。查本判決下列所引用之各該被告以外之人於審判
    外之言詞或書面陳述，雖屬傳聞證據，惟均經當事人於本院
    審判期日中表示無意見而不予爭執，並同意作為證據，且迄
    至言詞辯論終結前亦未再聲明異議，本院審酌此等證據資料
    製作時之情況，尚無違法不當及證明力明顯過低之瑕疵，亦
    認為以之作為證據應屬適當，故揆諸前開規定，爰逕依刑事
    訴訟法第159 條之5 規定，認前揭證據資料均例外有證據能
    力，合先敘明。
貳、實體部分：
一、上揭犯罪事實，業經被告乙○○於原審及本院審理中坦承不
    諱（參見偵查卷第28、29頁、本院卷），復有露天拍賣網站
    帳號pk00000000號拍賣網頁列印資料2 張，證人路易威登公
    司在臺授權代表甲○○警詢筆錄、LV鑑定證明書、查扣物估
    價表各1 份，經濟部智慧財產局商標資料檢索服務列印資料
    1 張，並有扣案仿冒路易威登公司商標圖樣皮夾1 個扣案可
    查，足徵被告前開自白與事實相符，本件事證明確，被告犯
    行洵堪認定，應依法論科。
二、核被告乙○○所為，係犯商標法第82條之明知為仿冒商標商
    品而意圖販賣而陳列罪。本件係警員喬裝成買家向被告購買
    上開仿冒路易威登公司商標圖樣之皮夾1 個，警員實際上並
    無購買之真意，而係為求人贓俱獲而佯稱購買，故於形式上
    雖有互為買賣之約定，事實上仍無真正成立買賣契約之意，
    是被告該次之販賣行為應僅屬未遂，惟商標法第82條並未對
    販賣仿冒商標商品未遂之行為加以處罰，是被告之上開行為
    應僅構成明知為未得商標權人同意，於同一商品使用相同之
    註冊商標之商品而意圖販賣而陳列罪，則本件起訴書認被告
    構成同條販賣仿冒商標商品既遂罪，容有誤會，惟因犯罪基
    本事實相同，法條同一，故逕行論以意圖販賣而陳列仿冒商
    標商品罪，無庸變更起訴法條。原審以被告罪證明確，予以
    論罪科刑，固非無見，惟就上開犯行論處被告成立販賣仿冒
    商標商品罪之認定有誤，被告以原審量刑過重提起上訴雖無
    理由，惟原判決既有如上可議之處，當有未合，自應由本院
    就原判決予以撤銷改判。爰審酌被告意圖營利而侵害他人商
    標權，漠視保護智慧財產權之法令規範，侵害該商標專用權
    人之權利，惟被告犯罪後，已坦承犯行，佐以被告意圖販賣
    而陳列之仿冒商標商品數量僅1 件，對商標權人所生危害尚
    輕，犯後坦承犯行，態度尚屬良好，並與被害人路易威登公
    司達成和解，此有協議書、道歉啟事各1 紙附卷可憑等一切
    情狀，量處如主文所示之刑，並諭知易科罰金之折算標準。
三、末查，被告前未曾因故意犯罪受有期徒刑以上刑之宣告，有
    臺灣高等法院被告前案紀錄表在卷可按，其因一時失慮，致
    罹刑典，犯後已坦承犯行，頗具悔意，並依公訴人之要求，
    書立悔過書1 紙在卷可憑，復與被害人路易威登公司和解，
    該公司代理人吳佩玲律師於本院準備程序中亦表示願意予被
    告自新之機會，又其現仍為在學之學生，經此教訓，應知警
    惕，而無再犯之虞，本院認前開對被告所宣告之刑，以暫不
    執行為適當，爰併宣告緩刑2 年，以啟自新。至扣案仿冒路
    易威登公司商標圖樣之皮夾1 個，係被告犯商標法第82條之
    罪所販賣陳列之物，業據被告於本院審理中供明在卷，不論
    屬於犯人與否，應依同法第83條規定宣告沒收。
據上論斷，應依刑事訴訟法第455 條之1 第1 項、第3 項、第36
9 條第1 項前段、第364 條、第299 條第1 項前段，商標法第82
條、第83條，刑法第11條、第41條第1 項前段、第74條第1 項第
1 款，判決如主文。
本案經檢察官彭康凡到庭執行職務。
中    華    民    國    99    年    5    月    19    日
                  刑事第一庭審判長法  官  雷雯華
                                  法  官  吳祚丞
                                  法  官  王沛雷
以上正本證明與原本無異。
本件不得上訴。
                                  書記官  陳麗津
中    華    民    國    99    年    5    月    19    日
附錄本判決論罪法條全文：
商標法第82條
明知為前條商品而販賣、意圖販賣而陳列、輸出或輸入者，處一
年以下有期徒刑、拘役或科或併科新臺幣5 萬元以下罰金。

司法院資訊處製作；財團法人民間司法改革基金會備份。
